【裁判字號】    97,交聲,423
【裁判日期】    970327
【裁判案由】    聲明異議
【裁判全文】
臺灣彰化地方法院刑事裁定            97年度交聲字第423號
原處分機關  交通部公路總局臺中區監理所彰化監理站
異議人即
受處分人    甲○○
上列受處分人因違反道路交通管理處罰條例案件，對於交通部公
路總局台中區監理所彰化監理站於97年3 月3 日所為之處分（原
處分案號：彰監四字第裁64－I00000000 號裁決書）聲明異議，
本院裁定如下：
    主  文
原處分撤銷。
甲○○不罰。
    理  由
一、按牌照業經繳銷、報停、吊銷、註銷，無牌照仍行駛者，除
    處汽車所有人新台幣3,600 元以上10,800元以下罰鍰外，並
    禁止其行駛，道路交通管理處罰條例第12條第1 項第8 款定
    有明文。
二、本件原處分機關處分意旨略以：駕駛人乙○○駕駛車主甲○
    ○所有000-0000號重機車於97年2 月21日00時17分，在彰化
    縣埤頭鄉○○路、斗苑路口，因「未懸掛號牌行駛公路」而
    違規，經彰化縣警察局保安警察隊當場舉發。嗣原處分機關
    依道路交通管理處罰條例第12條第1 項第8 款規定，裁處異
    議人即汽車所有人新臺幣 (下同)5,400 元 ，於法並無不合
    等語。
三、本件聲明異議意旨略以：受處分人即異議人 (下稱受處分人
    ）固不爭執其車牌號碼000-0000號重機車為其所有，然就為
    警以該車「牌照經註銷仍行駛」之違規而以通知單，當場舉
    發等情，異議人否認有何上揭違規行為，辯稱：我機車一直
    放在透天家裡的騎樓，結果我就於79年間以300 元賣給古物
    商，車牌也連同機車一起給古物商載走，且賣給古物商時，
    牌照還沒有被註銷等語，經查：
  (一)駕駛人乙○○駕駛車主甲○○所有000-0000號重機車於97年
    2 月21日00時17分，在彰化縣埤頭鄉○○路、斗苑路口，因
    「未懸掛號牌行駛公路」而違規，經彰化縣警察局保安警察
    隊當場舉發，並經交通部公路總局臺中區監理所彰化監理站
    於97年3 月3 日，以彰監四字第裁64-I00000000號裁決書裁
    處罰鍰5400元之事實，業據證人即開單員警羅瑞聰、駕駛人
    乙○○於本院訊問時證述綦詳，且有證人羅瑞聰當庭所提出
    之舉發照片2 張及上開裁決書1 紙在卷可稽，堪以認定。
  (二)惟本件受處分人所有之前揭重型機車，早於79年間以300 元
    賣給古物商，車牌也連同機車一起給古物商載走，於販賣上
    開機車時，牌照還未過期之情，業據受處分人於本院訊問時
    供承在卷，且證人即駕駛人乙○○於本院訊問時亦證稱：伊
    是以1000元之代價向古物商購買該台機車，購買該機車時，
    該機車已經沒有牌照，也沒有取得任何證件，伊不知道這台
    機車牌照遭到註銷等語。足見受處分人所辯其於79年間已將
    該重型機車出售予古物商等語非虛，至其所有之車牌號碼00
    0-0000號重機車，確已於84年3 月31日逕行註銷牌照乙情，
    雖有交通部公路總局臺中區監理所彰化監理站97年3 月17日
    中監彰字第0970005245號函文1 紙可資佐證，惟受處分人既
    於該車牌註銷前即已將上開機車連同牌照販售予古物商，受
    處分人已非該車輛之所有人，自無從掌控該車之實際使用狀
    況及牌照之狀況，前開違規情節實難再歸責於受處分人。
四、綜上所述，受處分人既於牌照註銷前，早已將車體連同牌照
    轉售他人作資源回收處理，且於舉發違規當時車輛亦非由其
    使用，已見前述，原處分機關未予詳查，遽以其違反前開規
    定為由而為首揭裁決，即難認為允當。是本件異議為有理由
    ，自應由本院將原處分撤銷，改諭知受處分人不罰，以資適
    法。
五、據上論斷，應依道路交通管理處罰條例第87條第2 項、道路
    交通案件處理辦法第20條，裁定如主文。
中    華    民    國    97    年    3     月    27    日
                       交通法庭       法  官  黃齡玉
以上正本證明與原本無異。
如不服本裁定，應於裁定送達後5日內，向本院提出抗告狀 (須
附繕本)
中    華    民    國    97    年    3     月    27    日
                                      書記官  施嘉玫


司法院資訊處製作；財團法人民間司法改革基金會備份。
